臺灣臺北地方法院交通事件裁定　　 94年度交聲字第848號
原處分機關　臺北市交通事件裁決所
異　議　人
即受處分人　甲○○
上列異議人即受處分人因違反道路交通管理處罰條例案件，對於
台北市交通事件裁決所九十四年八月三日所為之處分（原處分案
號：北市裁二字第裁二二─AF0000000號），聲明異議，
本院裁定如下：
    主  文
原處分撤銷。
甲○○汽車駕駛人，行經有燈光號誌管制之交岔路口闖紅燈，處
罰鍰新臺幣壹仟捌佰元，並記違規點數參點。
    理  由
一、原處分意旨略以：異議人甲○○於民國九十四年六月九日十
    二時五十九分許，駕駛車牌號碼六Ｂ─２４６６號自用小客
    車，行經臺北市○○○路、萬盛街口時，有不遵守道路交通
    標線之指示之違規行為，而依道路交通管理處罰條例第六十
    條第二項第三款之規定處罰鍰新臺幣（下同）九百元，並依
    同條例第六十三條第一項第一款記違規點數一點。
二、異議意旨略以：異議人原本擬左轉，因前方白色車輛擋住，
    以致轉成紅燈時，又前進、後退不得，造成越過停止線，並
    非故意違規等語。
三、按汽車駕駛人行經有燈光號誌管制之交岔路口闖紅燈，處一
    千八百元以上五千四百元以下罰鍰。汽車駕駛人有第五十三
    條之情形，記違規點數三點，道路交通管理處罰條例第五十
    三條、第六十三條第一項第三款分別定有明文。又按圓形黃
    燈：係用以警告車輛駕駛人及行人，表示紅色燈號即將顯示
    ，屆時將失去通行路權。圓形紅燈：表示車輛面對圓形紅燈
    表示禁止通行，不得超越停止線或進入路口，道路交通標誌
    標線號誌設置規則第二百零六條第四項、第五項第一款亦有
    明定。
四、經查，台北市○○○路、萬盛街之交岔路口，係設有紅綠燈
    號誌之管制路口，此有舉發照片（參本院卷）在卷可稽，自
    無疑義。又異議人於右揭時間，駕駛車牌號碼六Ｂ─２４６
    ６號自用小客車，行經上開路口時，該處之燈光號誌已由黃
    燈轉為紅燈，異議人在該處燈光號誌轉為紅燈後之四點二六
    秒，仍有繼續往前行駛並左轉之動作，亦有上述原舉發單位
    所拍得之轉紅燈後之四點二六秒與五點○七秒之舉發照片二
    張可稽。又查，本件違規路口之燈光號誌，其自動照片系統
    係於號誌轉為紅燈約○點五秒後始行啟動。且該號誌由黃燈
    轉為紅燈之秒差為四點○二秒，業據臺北市政府警察局文山
    第二分局查明函覆本院在案，此有該局九十四年十月七日北
    市警文二分交字第○九四三二二三一一○○號函在卷可按。
    因此，駕駛人行經該處路口，在號誌由黃燈轉為紅燈並開始
    啟動照相系統前，尚有四點五二秒之時間，因此，在客觀上
    應足夠供駕駛人反應煞停。但查，異議人卻在紅燈亮起後四
    點二六秒，仍繼續往前行駛並左轉，而未依上開規定停止行
    駛，其有闖紅燈之違規行為，至為顯然。是異議人辯稱：沒
    有違反規定，即無可採。異議人之駕車行為已構成道路交通
    管理處罰條例第五十三條規定之闖紅燈違規，自應依該條規
    定予以處罰，並無同條例第六十條第二項「本章各條無處罰
    之規定」之情形，而有適用該項第三款之餘地，是原處分依
    同條例第六十條第二項第三款之規定處罰異議人九百元，並
    依同條例第六十三條第一項第一款之規定記違規點數一點，
    即非正當，本件異議人之異議雖無理由，但原處分既有上開
    可議之處，自應由本院予以撤銷，改以異議人有違反道路交
    通管理處罰條例第五十三條規定之行為，裁處受處分人罰鍰
    一千八百元，並依同條例第六十三條第一項第三款規定，記
    違規點數三點，以資適法。
據上論斷，應依道路交通案件處理辦法第二十條前段，裁定如主
文。
中　　華　　民　　國　　94　　年　　11　　月　　30　　日
　　　　　　　　　交通法庭　法　官　李桂英
以上正本證明與原本無異。
如不服本裁定，應於送達後5日內向本院提出抗告狀。
　　　　　　　　　　　　　  書記官　黃鈴容
中　　華　　民　　國　　94　　年　　12　　月　　2 　　日
